【裁判字號】    91,訴,1864
【裁判日期】    920509
【裁判案由】    違反槍砲彈藥刀械管制條例
【裁判全文】
臺灣桃園地方法院刑事判決                        九十一年度訴字第一八六四號
    公  訴  人  臺灣桃園地方法院檢察署檢察官
    被      告  乙○○
    指定辯護人  本院公設辯護人甲○○
右列被告因違反槍砲彈藥刀械管制條例案件，經檢察官提起公訴（九十一年度偵字第
一八○五八號），本院判決如左︰
    主  文
乙○○無罪。
    理  由
一、公訴意旨略以：被告乙○○明知不可持有具殺傷力之槍枝，竟自不詳時間起未經
    許可無故持有仿BERTTA製造可發射子彈具殺傷力之手槍乙枝，於民國九十一年九
    月二十七日凌晨四時十分許為警在桃園縣桃園市○○路六十六號前其駕駛之ＳＢ
    ─５５０５號自小客車內查獲，並扣得手槍一枝，因認被告犯有槍砲彈藥刀械管
    制條例第十條第四項之罪嫌。
二、按犯罪事實，應依證據認定之，無證據不得推定其犯罪事實；次按不能證明被告
    犯罪者，應諭知無罪之判決，刑事訴訟法第一百五十四條、第三百零一條第一項
    分別定有明文。所謂證據，須適於為被告犯罪事實之證明者，始得採為斷罪資料
    ，如未能發現相當證據，或證據不足以證明，自不能以推測或擬制之方法，以為
    裁判基礎，最高法院五十三年台上字第二七五０號及四十年台上字第八十六號判
    例可資參照。且認定不利於被告之事實，須依積極證據，苟積極證據不足為不利
    於被告事實之認定時，即應為有利於被告之認定，更不必有何有利之證據，最高
    法院三十年上字第八一六號亦著有判例。
三、本件公訴人認被告涉有前開持有仿BERTTA製造之手槍，無非以扣案槍枝經鑑定結
    果有殺傷力且槍枝係在被告所駕駛之自小客車內查獲等資為論據。惟訊之被告堅
    決否認上開犯行，辯稱：該把手槍非伊所有，該段時間丙○○常向伊借車使用，
    可能是丙○○遺留在車尚未取回等語。經查：
    (一)證人丙○○於本院訊問中證稱：在被告遭查獲前一段時間常常向被告借車，某
      日喝醉酒後有將壹支改造的手槍放在被告車上。好像是放在駕駛座座椅底下那
      邊，還另外將一支不鏽鋼顏色的槍管放在置物箱內等語。經本院問何以已經因
      槍砲案件遭查獲，何以不向警察供出本案，丙○○則稱：被告被查獲的這把槍
      是在八十五、六年間有一個叫余樹根（已經過世）的朋友，他把二把槍埋在大
      園竹圍我舊家草叢附近，伊在八九年十二月一日假釋出來後，就去把這把槍挖
      出來，挖出來後我就帶回桃園莊一街住處，跟被告借車時，就把它藏在被告車
      內，結果那天喝醉酒，忘記拿下車，流氓案件被交保後，我趕快問被告有無發
      現那把槍，因這次流氓案件和刑案是余樹根所藏放二把槍之另一把槍被查到，
      伊想如果我放在被告車內的槍還沒有被發現，就要拿出去交給警察等語。證人
      丙○○經本院未經提示扣案之改造手槍前之二次訊問，對於槍枝放置何處、除
      手槍外當日尚有遺留何物在車內，其可肯定回答尚有一支不鏽鋼顏色之槍管放
      在車內之置物箱內，此等情節與本案遭查獲當時起出扣案槍枝、槍管之情節與
      起槍現場照片相符，持有槍枝之刑度不輕，證人丙○○除因此可能遭判刑外，
      其尚因持有槍枝等流氓行為在本院審理中，而將槍枝隨身攜帶在所駕駛之自小
      客車內，極具危害性，證人丙○○實無自行擔下此重大刑責、保安處分懲罰之
      必要。雖證人丙○○就何時與被告聯絡本案槍枝之時間之供述與被告之辯稱有
      所齟齬，惟證人丙○○因槍砲案件、流氓案件在短時間內於九十一年七月三十
      日遭羈押、九十一年九月三日具保，嗣後又於九十一年十月二十三日遭留置，
      九十一年十一月六日具保，其對相關時間之記憶難免因時空間隔而有所混淆，
      惟其關於將本案槍枝槍管、放置何處等重要情節之供述均與查獲現場若合符節
      ，證人丙○○之供述應堪採信。
    (二)證人即在現場起出槍枝之員警曹富榮在本院訊問中證稱：因和被告同被查獲的
      范揚京有改造槍械的前科，據線報，被告和陳佳宏、范揚京三人在某處喝酒，
      有提到何時要把槍拿出來此事，接到報案後，我們才去追查，扣案之槍枝是在
      紅色喜美駕駛座正下方，還有一支槍管是在駕駛座右前方的置物櫃內查出來的
      ，當時都有拍照，起槍時不順利，因被告和范揚京、陳佳宏他們三人都喝酒，
      依照經驗判定，我們是從駕駛座那邊開始搜等語。由證人以上之證詞係因同被
      查獲之范揚京有槍砲前科，復因有線報而前往查緝，惟車主與駕駛者均為被告
      ，而員警線報所得主嫌應為范揚京，惟檢察官並以范揚京、陳佳宏二人否認犯
      行且槍枝係在被告所駕駛之自小客車內查獲，認范揚京、陳佳宏二人僅是同行
      ，無證據證明扣案之槍枝與渠二人有關已為不起訴處分，被告之自小客車在被
      查獲之九十一年九月二十七日前經常借給證人丙○○使用，此為丙○○所是認
      ，證人丙○○使用被告之紅色自小客車之時間匪短，有充足之時間空間讓其槍
      枝藏放在向被告借得之自小客車內，參以被告明白指出在要拍婚紗照時才向證
      人丙○○要回紅色自小客車，距離被告遭警查緝之時間甚短，被告辯稱本案槍
      枝證人丙○○所藏放並非完全無據。
    (三)末查，本件員警在查緝當時並未針對槍枝、槍管本身採集指紋或其他蒐證，被
      告所有之自小客車在案發前既然經常出借給證人丙○○使用，則在其小客車內
      所查扣之槍枝非必然即為被告所有，雖承辦員警稱有線報稱被告與范揚京等人
      談及要將槍枝拿出云云，惟此屬傳聞證據，在其他積極證據不足證明被告有持
      有槍枝犯行前，不得率以傳聞證據遽認被告犯罪，是公訴人所提之證具尚不足
      令本院產生被告犯罪之心證，揆之上開說明，自應為被告無罪之諭知。
據上論斷，應依刑事訴訟法第三百零一條第一項，判決如主文。
本案經檢察官黃智勇到庭執行職務。
中      華      民      國      九十二      年    五    月      九      日
                                  臺灣桃園地方法院刑事第五庭
                                      法  官  林  孟  宜
右正本證明與原本無異。
如不服本判決，應於判決送達後十日內向本院提出上訴狀( 應附繕本 )，上訴於
臺灣高等法院。
                                      書記官  陳  淑  瓊
中      華      民      國      九十二      年    五    月      十六    日


司法院資訊處製作；財團法人民間司法改革基金會備份。
